---
title: "Semana 12"
format: html
editor: visual
---

## CARPETA SEMANA 12: CALCULAR LAS MEDIDAS DE DISPERSIÓN (VARIANZA, DESVIACIÓN ESTÁNDAR, RANGO, RANGO INTERCUARTILICO) Y DE POSICIÓN (CUARTILES), SCRIPT PARA VISUALIZAR LAS 6 PRIMERAS FILAS, Y PARA PODER VISUALIZAR UN RESUMEN DE DICHAS MEDIDAS 

1.       PRIMERO ANALIZAREMOS LA VARIANZA(var) Y SEÑALAMOS CON LA VARIABLE A TRABAJAR:

```{r}
var(data$Edad,na.rm=TRUE)
```

2.       AHORA HALLAMREMOS LA DESVIACION ESTANDAR(SD)

```{r}
sd(data$Edad,na.rm=TRUE)
```

3       PROCEDEMOS A HALLAR EL RANGO(RANGE):

```{r}
range(data$Edad,na.rm = TRUE)
```

4       POR ULTIMO DENTRO DE LAS MEDIDAS DE DISPERSIÓN HALLAMOS EL RANGO INTERCUARTILICO(IQR):

```{r}
IQR(data$Edad,na.rm = TRUE)
```

5.       AHORA HALLAREMOS LAS MEDIDAS DE POSICION (CUARTILES) PARA ELLO COLOCAMOS EL SIGUIENTE CODIGO:

```{r}
quantile(data$Edad,probs=c(0.25,0.50,0.75,0.90),na.rm = TRUE)
```

6       PARA VISUALIZAR LOS 6 PRIMEROS DATOS UTILIZAMOS HEAD Y SEÑALAMOS QUE VARIABLE QUEREMOS VISUALIZAR:

```{r}
head(data$Edad)
```
